臺灣臺北地方法院刑事判決
110年度審訴字第2111號
公  訴  人  臺灣臺北地方檢察署檢察官
被      告  陳○達


            陳○瑄



上列被告因家庭暴力罪之傷害案件，經檢察官提起公訴（110年
度偵字第29544號），本院判決如下：
    主  文
本件公訴不受理。
    理  由
一、公訴意旨如附件起訴書所載。
二、按告訴乃論之罪，告訴人於第一審辯論終結前，得撤回其告
    訴；告訴經撤回者，法院應諭知不受理之判決；不受理之判
    決，得不經言詞辯論為之，刑事訴訟法第238條第1項、第30
    3條第3款及第307條分有明文。
三、經查，公訴人認被告2人涉犯之家庭暴力之傷害罪，均為告
    訴乃論之罪，茲因告訴人於本院辯論終結前具狀撤回告訴，
    有刑事撤回告訴狀在卷可稽（見審訴字卷第41、43頁），依
    前揭規定，爰不經言詞辯論，逕為諭知不受理之判決。
據上論斷，應依刑事訴訟法第303條第3款、第307條判決如主文
中　　華　　民　　國　　111 　年　　2 　　月　　18　　日
  　　　　        刑事第二十庭  審判長法  官  洪英花
　　　　　　　　　                    法  官  謝欣宓
　　　　　　　　　                    法  官  賴鵬年
以上正本證明與原本無異。 
如不服本判決應於收受送達後20日內向本院提出上訴書狀，並應
敘述具體理由；其未敘述上訴理由者，應於上訴期間屆滿後20日
內向本院補提理由書（均須按他造當事人之人數附繕本）「切勿
逕送上級法院」。告訴人或被害人如對於本判決不服者，應具備
理由請求檢察官上訴，其上訴期間之計算係以檢察官收受判決正
本之日期為準。 因疫情而遲誤不變期間，得向法院聲請回復原
狀。
                                      書記官　萬可欣
中　　華　　民　　國　　111 　年　　2 　　月　　18　　日
附件：
臺灣臺北地方檢察署檢察官起訴書
                                    110年度偵字第29544號
　　被　　　告　陳○達　男　00歲（民國00年0月00日生）
　　　　　　　　　　　　住○○市○○區○○街00000號00樓
　　　　　　　　　　　　國民身分證統一編號：Z000000000號
　　　　　　　　陳○瑄　女　00歲（民國00年0月00日生）
　　　　　　　　　　　　住○○市○○區○○路000巷000號
　　　　　　　　　　　　國民身分證統一編號：Z000000000號
上列被告等因家庭暴力罪之傷害案件，已經偵查終結，認應提起
公訴，茲將犯罪事實及證據並所犯法條分敘如下：
　　　　犯罪事實
一、陳○達、陳○瑄為姊弟關係，2人間為家庭暴力防治法第3條第
    4款之家庭成員關係。陳○達、陳○瑄於民國110年9月18日17
    時許，在○○市○○區○○街000號前相遇，2人因細故發生爭執，
    竟各自基於傷害之犯意，相互發生拉扯，造成2人均跌坐在
    地上，陳○達受有左側腕部挫傷之傷害，陳○瑄受有右臀部壓
    痛微紅、後頭部壓痛微腫等傷害。
二、案經陳○達、陳○瑄分別訴由臺北市政府警察局信義分局報告
    偵辦。
　　　　證據並所犯法條
一、證據清單及待證事實：
編號 證據名稱 待證事實 1 告訴人兼被告陳○達於警詢及偵查中之供述。 全部犯罪事實。 2 告訴人兼被告陳○瑄於警詢及偵查中之供述。 全部犯罪事實。 3 證人即被告陳○達之配偶黃雅琳於偵查中之證述 證明被告2人於上開時、地發生肢體抓扯，雙方均跌倒在地上之事實。 4 臺北醫學大學受理家庭暴力事件驗傷診斷書1張（偵卷21頁） 證明告訴人兼被告陳○瑄受有傷害事實。 5 新北市立聯合醫院乙種診斷書1張 證明告訴人兼被告陳○達受有傷害事實。 
二、核被告陳○達、陳○瑄所為，均係犯刑法第277條第1項之傷害
    罪嫌。
三、依刑事訴訟法第251條第1項提起公訴。
　　此　致
臺灣臺北地方法院
中　　華　　民　　國　 110　　年　　11　　月　　30　　日
　　　　　　　　　　　　　　　檢　察　官　戚瑛瑛
本件正本證明與原本無異
中　　華　　民　　國　 110　　年　　12　　月　  14　　日
  　　　　　　　　　　　　    書　記　官  呂幸融